臺灣新北地方法院民事判決
                                     109年度訴字第1753號
原      告  張為政  


訴訟代理人  林裕洋律師
被      告  張頌献    原住新北市○○區○○路0段000巷00號




            張進億（原名張雪容）




            張芮慈（原名張秋容）



            張芙蓉  

            張秀容  
            張頌猷  
            黃榮奎  
            黃榮洸  

            黃榮龍  

            黃韋清  
            黃美華  

            黃梅貞  
            黃梅芳  

            黃梅嬌  
            蘇炳澤  

            蘇仕芳  

            蘇彥憲  

            蘇秋桂  


            洪秋里  


            蘇鍾培  
            蘇敏祥  


            蘇秋玲  

            蘇閔貽  

上列當事人間請求分割共有物事件，經本院於民國111年2月25日
言詞辯論終結，判決如下：
    主      文
一、兩造共有坐落新北市○○區○○段○○○○段0000地號土地應分割由
    原告單獨取得全部，原告應補償附表二所示之被告附表二所
    示之金額。
二、兩造共有坐落新北市○○區○○段○○○○段0000地號土地應分割由
    原告單獨取得全部，原告應補償附表三所示之被告附表三所
    示之金額。
三、兩造共有坐落新北市○○區○○段○○○○段0000地號土地應變價分
    割，所得價金由兩造按附表一所示之比例分配之。
四、兩造共有坐落新北市○○區○○段○○○○段000000000000地號土地
    應合併變價分割，所得價金由兩造按附表一所示之比例分配
    之。
五、訴訟費用由兩造依附表一所示之比例負擔。
    事實及理由
壹、程序部分：
    被告張頌献、張進億、張芮慈、張芙蓉、張頌猷、黃榮奎、
    黃榮洸、黃榮龍、黃韋清、黃美華、黃梅貞、黃梅芳、黃梅
    嬌、蘇炳澤、蘇仕芳、蘇彥憲、蘇秋桂、洪秋里、蘇鐘培、
    蘇敏祥、蘇秋玲、蘇閔貽經合法通知，未於最後言詞辯論期
    日到場，核無民事訴訟法第386條各款所列情形，爰依原告
    聲請，由其一造辯論而為判決。
貳、實體部分：
一、原告主張：兩造共有坐落新北市三峽區插角段外插角小段29
    -1、29-3、29-5、35-2、35-5、37地號土地（下合稱系爭土
    地，單指其一則指明地號），應有部分比例均如附表一所示
    ，使用地類別均為農牧用地，均屬農藥發展條例所定之耕地
    ，又系爭土地並無因使用目的不能分割或契約訂有不分割之
    期限，惟不能協議決定分割方法，爰依民法第823條第1項、
    第824條第2項、第3項、第5項規定，請求系爭29-1、29-3土
    地原物分割由原告取得，原告以金錢補償被告，系爭35-2土
    地變價分割，系爭29-5、35-5、37土地合併變價分割，所得
    價金均按附表一所示之比例分配等語。並聲明：⒈系爭29-1
    土地分割由原告取得，原告應按附表二所示之金額補償被告
    。⒉系爭29-3土地分割由原告取得，原告應按附表三所示之
    金額補償被告。⒊系爭35-2土地應變價分割，所得價金按附
    表一所示之比例分配之。⒋系爭29-5、35-5、37土地應合併
    變價分割，所得價金按附表一所示之比例分配之。
二、被告抗辯：
  ㈠張進億、張芮慈、張芙蓉、黃榮龍、黃美華、蘇炳澤、蘇秋
    桂未於最後言詞辯論期日到場，據其之前言詞辯論所為之聲
    明及陳述則以：同意分割，分割方法均應採變價分割等語資
    為抗辯。
  ㈡張秀容則以：同意原告所提系爭29-5、35-2、35-5、37土地
    均採變價分割之方案，又系爭29-1、29-3土地若採原物分割
    ，應分歸伊取得，否則應採變價分割等語資為抗辯。
  ㈢張頌猷未於最後言詞辯論期日到場，據其提出之書狀及之前
    言詞辯論所為之聲明及陳述則以：同意分割，分割方法均應
    採變價分割，原告分割分案未顧及全體共有人之利益而不可
    採等語資為抗辯。
  ㈣蘇仕芳、蘇鍾培未於最後言詞辯論期日到場，據其之前言詞
    辯論所為之聲明及陳述則以：不同意分割等語資為抗辯。
  ㈤張頌献未於最後言詞辯論期日到場，其之前言詞辯論到場未
    為陳述，亦未提出書狀就本案作實質聲明或陳述。
  ㈥黃榮奎、黃榮洸、黃韋清、黃梅貞、黃梅芳、黃梅嬌、蘇彥
    憲、洪秋里、蘇敏祥、蘇秋玲、蘇閔貽未於言詞辯論期日到
    場，亦未提出書狀作任何聲明或陳述。
三、經查，系爭土地均為兩造所共有，應有部分比例均如附表一
    所示，使用分區均為森林區，使用地類別均為農牧用地等事
    實，有系爭土地謄本、新北市政府地政局109年11月12日新
    北地管字第1092193120號函暨所附土地查詢資料可稽（見本
    院卷一第103頁至第185頁、本院卷二第47頁至第54頁、第31
    7頁至第329頁、第369頁至第381頁、第417頁至第429頁、第
    463頁至第475頁、第509頁至第521頁、第559頁至第571頁）
    ，堪信為真實。
四、本院之判斷：
  ㈠原告請求分割系爭土地為有理由：
  ⒈按各共有人，除法令另有規定外，得隨時請求分割共有物。
    但因物之使用目的不能分割或契約訂有不分割之期限者，不
    在此限，民法第823條第1項定有明文。
  ⒉兩造為系爭土地之共有人，應有部分比例如附表一所示，又
    系爭土地均屬森林區農牧用地，屬農業發展條例第3條第11
    款之耕地，應受農業發展條例第16條耕地分割之限制，有新
    北市樹林地政事務所109年9月16日新北樹地測字第10961937
    09號函、新北市政府地政局109年9月15日新北地管字第1091
    781306號函、109年11月12日新北地管字第1092193120號函
    暨所附系爭土地查詢資料、新北市政府農業局109年11月18
    日新北農牧字第1092197462號函可查（見本院卷一第269頁
    、第285頁、本院卷二第47頁至第54頁、第69頁），然農業
    發展條例第16條所定耕地不得分割之規定，係為防止耕地細
    分而設，對於分割後之宗數及最小面積加以限制，僅係對於
    分割方法之限制，並非不許耕地共有人請求裁判分割共有耕
    地以消滅共有關係，若分割後之宗數及最小面積符合該規定
    ，或以原物分配以外之方法消滅共有關係，耕地仍得請求分
    割。
  ⒊系爭土地非屬都市計畫道路或公路，無認定現有巷道，業據
    新北市政府養護工程處110年12月10日新北養一字第1104864
    593號函復明確（見本院卷三第11頁），雖新北市三峽區公
    所110年12月27日新北峽工字第1102613089號函復「依系爭
    土地套繪圖觀之，系爭29-3、35-5、37土地部分之道路鋪面
    現況無路阻『似』供通行；其餘土地部分非供公眾通行」（見
    本院卷三第29頁），惟道路之性質及屬性非僅一端，非謂一
    有道路及道路鋪面之設置，即得推論當然為具公用地役關係
    而供一般不特人通行使用之既成道路，該公所僅憑道路鋪面
    無路阻之現況，即推認「似」有供不特定多數人通行之公用
    地役關係存在，已難遽採，抑且，縱該部分道路或供公眾通
    行，但觀之系爭29-3、35-5、37土地航照圖（見本院卷三第
    61頁、第63頁），該部分道路面積尚微，且僅系爭29-3、37
    土地有道路穿越，系爭35-5土地則未見有道路貫穿經過，永
    大不動產估價師聯合事務所現況勘查結果亦同（見該所110
    年8月5日110年永估字第00000000號不動產估價報告書【下
    稱估價報告書】第18頁），顯見系爭29-3、37土地仍有將近
    全部及系爭35-5土地應全部未供公眾通行之用，並考量社會
    經濟活絡、土地有效利用與土地所有權人之利益，難認系爭
    29-3、35-5、37土地之所有權行使應受公用地役關係、供公
    眾通行之限制，即無因使用目的不能分割之情形。
  ⒋系爭土地既查無因物之使用目的不能分割之情事，亦無以契
    約訂立不分割之期限，兩造就分割方法復不能達成協議，則
    原告請求裁判分割系爭土地，即屬有據，蘇仕芳、蘇鍾培抗
    辯：不同意分割共有物云云，尚非有理。
  ㈡原告請求合併分割系爭29-5、35-5、37土地為有理由：
　　按共有人相同之數不動產，除法令另有規定外，共有人得請
    求合併分割，民法第824條第5項定有明文。系爭29-5、35-5
    、37土地之共有人相同，使用性質相同，且為同一地段、地
    界相連，有系爭土地謄本、地籍圖謄本、航照圖可考（見本
    院108年度家補字第215號卷第113頁、本院卷一第103頁至第
    185頁、本院卷三第63頁、估價報告書附件四），復據新北
    市政府地政局109年11月12日新北地管字第1092193120號函
    復：系爭29-5、35-5、37土地得合併分割，且應受農業發展
    條例第16條第1項第1款耕地合併分割之限制等語明確（見本
    院卷二第48頁），則原告請求合併分割系爭29-5、35-5、37
    土地，自屬有據。
  ㈢系爭29-5、35-5、37土地合併分割及系爭29-1、29-3、35-2
    土地分別分割之適宜方法：
  ⒈按分割之方法不能協議決定，或於協議決定後因消滅時效完
    成經共有人拒絕履行者，法院得因任何共有人之請求，命為
    下列之分配：一、以原物分配於各共有人。但各共有人均受
    原物之分配顯有困難者，得將原物分配於部分共有人。二、
    原物分配顯有困難時，得變賣共有物，以價金分配於各共有
    人；或以原物之一部分分配於各共有人，他部分變賣，以價
    金分配於各共有人。以原物為分配時，如共有人中有未受分
    配，或不能按其應有部分受分配者，得以金錢補償之，民法
    第824條第2項、第3項分別定有明文。又共有物分割方法，
    法院應斟酌當事人之聲明，共有物之性質，經濟效用及全體
    共有人之利益等公平決之，不受當事人主張之拘束（最高法
    院69年度台上字第3100號判決參照）。裁判分割共有物，法
    院應斟酌各共有人之意願、利害關係、共有物之使用情形、
    性質、價值、經濟效用、分得部分之利用價值及全體共有人
    之利益，符合公平經濟原則，其分割方法始得謂為適當（最
    高法院96年度台上字第108號、90年度台上字第1607號、88
    年度台上字第600號判決參照）。分割共有物，究以原物分
    割或變價分配其價金，法院固有自由裁量之權，不受共有人
    主張之拘束，但仍應斟酌當事人之聲明，共有物之性質、經
    濟效用及全體共有人利益等，公平裁量。必於原物分配有困
    難者，始予變賣，以價金分配於各共有人（最高法院98年度
    台上字第2058號判決參照）。共有物之裁判分割，雖以原物
    分割為原則，惟原物分割有事實上或法律上之困難，例如原
    物性質上無法分割或原物分割將減損其價值之情形，仍得依
    變賣之方法分配價金，以維護共有物之經濟效益，及兼顧共
    有人之利益與實質公平（最高法院102年度台上字第1336號
    判決參照）。
  ⒉系爭35-2土地：
    系爭35-2土地面積524㎡，未達0.25公頃，呈狹長型，未直接
    臨路，現況多為雜木林，未經整理使用，有系爭35-2土地謄
    本、地籍圖謄本、航照圖及估價報告書（見估價報告書第18
    頁、第28頁、附件一、四）可考，若按各共有人之人數及應
    有部分比例細分為原物分割，地形將極狹小細碎不完整，且
    面積最大者約241.84㎡，最小者僅約4.47㎡，亦不臨路，顯無
    法單獨供農作使用，而不符農耕之經濟效用，既有損各共有
    人個別使用之經濟效益，不符全體共有人之整體利益，亦無
    法利用發揮系爭35-2土地之最大效用，系爭35-2土地自不得
    採按各共有人之人數及應有部分比例細分之原物分割方式，
    又倘將系爭35-2土地分配於共有人中之一人單獨所有，或分
    配於部分共有人維持共有，因各共有人均未明示願單獨分得
    系爭35-2土地並以金錢補償他共有人，亦未有願就系爭35-2
    土地與他部分共有人維持共有並以金錢補償他共有人之明示
    ，不僅分歸何人或何部分共有人已屬難定，且苟分得之人無
    資力補償他共有人，反將使法律關係趨於複雜，足見系爭35
    -2土地採行原物分割，已陷於事實上或法律上之困難，反之
    如採變價分割方式，除可提升系爭35-2土地之經濟效用外，
    亦可避免原物分割所可能產生法律關係趨於複雜之疑慮，且
    經由市場公開競標之方式及結果，亦可提高或極大化系爭35
    -2土地之交易價值，對全體共有人自屬有利，各共有人尚得
    藉由參與競標或優先承買權之行使取得系爭35-2土地之所有
    權，對全體共有人亦屬公允，原告、張進億、張芮慈、張芙
    蓉、黃榮龍、黃美華、蘇炳澤、蘇秋桂、張秀容、張頌猷復
    均同意系爭35-2土地採變價分割，其餘共有人則未表示反對
    ，是斟酌共有人之利害關係、多數共有人之意願、共有物之
    利用價值、經濟效用等，認系爭35-2土地採行變價分割不失
    為原物分割有困難之情形下最公平適當之分割方式。
  ⒊系爭29-5、35-5、37土地：
    按每宗耕地分割後每人所有面積未達0.25公頃者，不得分割
    。但有下列情形之一者，不在此限：一、…同一所有權人之2
    宗以上毗鄰耕地，土地宗數未增加者，得為合割合併」，原
    告請求合併分割系爭29-5、35-5、37土地為有理由，且系爭
    29-5、35-5、37土地為所有權人相同之3宗毗鄰耕地，業如
    前述，則依農業發展條例第16條第1項但書第1款後段規定，
    若合併分割後之土地宗數未增加，雖合併分割後單筆土地面
    積未達0.25公頃者，尚非法所不許。又系爭29-5、35-5、37
    土地面積依序為1,804㎡、757㎡、388㎡共2,949㎡，3筆土地呈
    東西走向，僅系爭37土地有道路貫穿，系爭29-5、35-5土地
    則未直接臨路，須藉由毗鄰之系爭37土地進出通行，系爭29
    -5土地現況多為雜木林，未經整理使用，系爭35-5、37土地
    則部分為雜木林，有系爭29-5、35-5、37土地謄本、地籍圖
    謄本、航照圖及估價報告書（見估價報告書第18頁、第28頁
    、附件一、四）可按，若原物分割為3筆土地，實難規劃使
    各共有人分得位置均可臨路，且須分得各筆土地之各組共有
    人各就該筆土地維持共有，然因各共有人均未有如何劃分成
    3筆土地、各筆土地由何部分共有人分得及各組共有人願就
    分得該筆維持共有之明示，非但如何劃分、分歸何部分共有
    人已屬難定，亦與分割共有物以分配於各共有人單獨所有以
    徹底消滅共有關係為原則，例外部分共有人仍願維持共有關
    係，始准該部分共有人成立新共有關係未合，又如按各共有
    人之人數及應有部分比例細分為原物分割，土地宗數將增加
    逾3筆，且地形將甚細碎不方整，面積亦多為64.81㎡、56.71
    ㎡、32.40㎡、25.20㎡不等，顯不利於農耕農作之使用及各共
    有人個別使用之經濟效用，不符全體共有人之利益，且減損
    系爭29-5、35-5、37土地之整體利用價值及社會經濟利益，
    足徵系爭29-5、35-5、37土地合併分割採原物分割，已有事
    實上或法律上之困難，反而如採合併變價分割方式，由需求
    土地者競標，因土地產權單純，得作為整體規劃使用，除可
    整體提升系爭29-5、35-5、37土地之利用價值及經濟效益外
    ，亦不致因原物分割造成各共有人分得部分有臨路與不臨路
    區別之產生而有浪費土地資源之不利益情事，且在自由市場
    競爭之情形下，藉由良性公平競價之方式及結果，亦可使系
    爭29-5、35-5、37土地之市場價值整體提高或極大化，對全
    體共有人及土地資源利用應較有利，倘兩造願取得系爭29-5
    、35-5、37土地，亦可藉由參與競標或行使優先承買權取得
    之，對全體共有人亦屬公平，原告、張進億、張芮慈、張芙
    蓉、黃榮龍、黃美華、蘇炳澤、蘇秋桂、張秀容、張頌猷復
    均同意系爭29-5、35-5、37土地採變價分割，其餘共有人則
    未表示反對，是斟酌共有人之利害關係、多數共有人之意願
    、共有物之利用價值、經濟效用等，認系爭系爭29-5、35-5
    、37土地採合併變價分割應為最公允適宜之分割方式，並能
    達到整合土地利用之目的。
　⒋系爭29-1、29-3土地：
  ⑴系爭29-1、29-3土地面積各2,667㎡、4,006㎡，呈不規則形，
    系爭29-1土地未直接臨路，系爭29-3土地有道路貫穿，系爭
    29-1土地部分種植農作物，部分為雜木林，系爭29-3土地道
    路東側種植多有種植農作物，道路西側有搭有簡易圍籬及棚
    架，有系爭29-1、29-3土地謄本、地籍圖謄本、航照圖及估
    價報告書（見估價報告書第18頁、第28頁、附件一、四）可
    憑，又系爭29-1、29-3土地若採原物分配予共有人中之一人
    單獨所有，並以金錢補償未受分配之他共有人，不違農業發
    展條例第16條第1項規定，而原告、張秀容均明確表示單獨
    取得系爭29-1、29-3土地並以金錢補償他共有人之意願，是
    系爭29-1、29-3土地採行原物分配予共有人中之一人，並無
    事實上或法律上之困難，再系爭29-1、29-3土地目前由原告
    、張秀容耕種、種植農作物，業據原告、張秀容陳述在卷（
    見本院卷二第26頁、第105頁、第122頁、第191頁、第226頁
    至第228頁），並有現場照片可佐（見本院卷二第195頁至第
    207頁、第229頁至第242頁），足見共有人就共有系爭29-1
    、29-3土地在感情上或生活上有密不可分之依存關係，原物
    分配予共有人中之一人難謂有減損系爭29-1、29-3土地價值
    或共有人利益之情形，若採變價分割，除違反共有人請求原
    物分割之意願外，亦違反共有物分割原物分割之原則，且忽
    略共有人對系爭29-1、29-3土地之情感上或生活上密不可分
    之依存關係，自不宜採變賣系爭29-1、29-3土地，以價金分
    配於各共有人之分割方法，並考量系爭29-1、29-3土地採原
    物分配予共有人中之一人，以金錢補償他共有人之分割方法
    ，除可避免農地細分，有利於系爭29-1、29-3土地整體利用
    ，並充分發揮系爭29-1、29-3土地利用價值及經濟效用，俾
    利未來經濟發展，亦可徹底消滅共有關係，及兼顧共有人之
    意願、利益及公平，是系爭29-1、29-3土地採原物分配予共
    有人中之一人，以金錢補償他共有人之分割方法，應屬適當
    可行。
  ⑵原告、張秀容均有單獨取得系爭29-1、29-3土地並以金錢補
    償他共有人之意願，已如前述，在否決按各共有人之人數及
    應有部分比例細分或原物分配於部分共有人維持共有等其他
    原物分配方法之前提下（理由同前，不贅述），本院即應衡
    量將系爭29-1、29-3土地原物分配予原告、張秀容中之何人
    較為允當公平。茲系爭29-1土地目前由原告耕種，張秀容則
    未在系爭29-1土地耕種，為張秀容所自陳（見本院卷二第26
    頁、第122頁），而系爭29-3土地有張秀容在其上種植農作
    物，搭設圍籬、貨櫃物（含客廳、臥室、廚房、工具間等）
    ，業據張秀容提出現場照片為證（見本院卷二第229頁至第2
    37頁），亦有原告在其上種植農作物，搭設簡易房子，亦據
    原告提出現場照片為佐（見本院卷二第195頁至第207頁），
    張秀容亦不爭執原告有在系爭29-3土地南部耕種之事實（見
    本院卷二第26頁、第122頁），是就系爭29-1土地而言，應
    認原告具有較強烈之感情上及生活上之依存關係，另就系爭
    29-3土地而論，則尚難區分其2人對系爭29-3土地之感情上
    及生活上依存關係孰輕孰重，且由任一人單獨取得系爭29-3
    土地，均能達到農耕使用之目的，尚無從據此判斷系爭29-3
    土地應分歸何人單獨取得，然參酌原告就系爭29-1、29-3土
    地應有部分比例為6/13，約46.15％，張秀容應有部分比例則
    為1/52，僅約1.92％，則系爭29-1、29-3土地分歸原告單獨
    取得，並以金錢補償包含張秀容在內之他共有人，較諸由張
    秀容單獨取得並為金錢補償，應更符合一般社會之通念及價
    值，且依此方法分割，金錢補償之數額明顯較少，亦較符合
    全體共有人之利益，因認將系爭29-1、29-3土地分歸原告單
    獨取得，並以金錢補償未受分配之他共有人，應屬較為適當
    且相對公平之分割方法。
  ⑶按原物分配時，倘共有人中有未受分配、不能按其應有部分
    受分配，或所受分配之不動產，價格不相當者，即應以金錢
    補償之（最高法院107年度台上字第1207號、105年度台上字
    第542號、84年度台上字第1480號、83年度台上字第2452號
    、57年度台上字第2117號判決參照）。訴之有無理由，應依
    事實審言詞辯論終結時之狀態決之，各共有人依原物按應有
    部分之比例分配，價值不相當，而須以金錢補償時，各共有
    人實際分得部分之價值，自應以言詞辯論終結時之狀態為其
    基準（最高法院108年度台上字第60號判決參照）。共有物
    之分割，如依原物之數量按應有部分之比例分配，價值不相
    當，而須以金錢補償時，應依原物分割後之總價值，按各共
    有人應有部分比例算出其價值，再與各共有人實際分得部分
    之價值相較，由分得價值較高之共有人，就其超出應有部分
    價值之差額部分，對分得價值較低之共有人全體為補償，並
    依各該短少部分之比例，定其給付金額，方為公允（最高法
    院108年度台上字第1857號、第60號判決參照）。系爭29-1
    、29-3土地既原物分割由原告單獨取得，他共有人均未受分
    配，原告自應依民法第824條第3項規定以金錢賠償未受分配
    之他共有人，始符公允。
  ⑷經本院囑託永大不動產估價師聯合事務所鑑定系爭29-1、29-
    3土地之價值，經該事務所以110年6月3日為價格日期，分析
    形成土地價格之主要因素，包括一般因素（含政策面、經濟
    面、不動產市場概況）、區域因素（含區域環境及人口、近
    鄰地區之土地與建物利用情形、公共設施概況、交通運輸概
    況、重大公共建設、未來發展趨勢）、個別因素（含土地個
    別條件、土地法定使用管制與其他管制事項、土地利用情況
    、公共設施便利性），以比較法決定比準地即系爭29-3土地
    之評估價格後，考量個別條件之差異，再決定系爭29-1土地
    之評估價格，據此勘估系爭29-1、29-3土地之價值各為3,22
    7,000元、4,968,000元，有估價報告書可參，其鑑價方法及
    結果應屬客觀合理而可採，依此計算原告應補償他共有人之
    金額如附表二、三所示，原告亦同此主張。　　
五、綜上所述，原告請求分割系爭土地及系爭29-5、35-5、37土
    地合併分割，為有理由，應予准許，並斟酌當事人之聲明、
    各共有人之意願、利害關係、使用狀況、共有物之性質、價
    值、經濟效用及全體共有人之利益等，裁量將系爭29-1土地
    分歸原告單獨取得全部，原告應補償附表二所示之被告附表
    二所示之金額；系爭29-3土地分歸原告單獨取得部分，原告
    應補償附表三所示之被告附表三所示之金額；系爭35-2土地
    變價分割，所得價金由兩造按附表一所示之比例分配；系爭
    29-5、35-5、37土地合併變價分割，所得價金由兩造按附表
    一所示之比例分配，爰判決如主文第1項至第4項所示。
六、本件事證已臻明確，兩造其餘攻擊防禦方法及證據，經審酌
    後與判決之結果不生影響，爰不一一論列。
七、按分割共有物之訴，以請求分割共有物之形成權為訴訟標的
    ，當事人提出之分割方法僅係供法院參考，對於各共有人而
    言，並無勝負之問題，且兩造本可互換地位，任一共有人起
    訴請求分割，均無不可，原告起訴雖於法有據，但被告應訴
    係因訴訟性質所不得不然，故本件訴訟費用應由兩造依系爭
    土地原應有部分比例負擔，始為公允合理，爰諭知如主文第
    5項所示。
據上論結，本件原告之訴為有理由，依民事訴訟法第385條第1項
前段、第80條之1，判決如主文。
中　　華　　民　　國　 111　　年　　3　　月　　31　　日
                  民事第六庭  法　官  陳佳君
附表一   編號 共有人 應有部分比例/訴訟費用分擔比例 1 張為政    6/13  2 張頌献    1/52  3 張進億    1/52  4 張芮慈    1/52  5 張芙蓉    3/52  6 張秀容    1/52  7 張頌猷    9/52  8 黃榮奎    2/91  9 黃榮洸    2/91  10 黃韋清    1/91  11 黃美華    1/91  12 蘇敏祥    1/117 13 黃梅芳    2/91  14 黃梅貞    2/91  15 黃梅嬌    2/91  16 黃榮龍    2/91  17 蘇炳澤    1/117 18 蘇仕芳    1/117 19 蘇彥憲    1/117 20 蘇秋桂    1/117 21 洪秋里    1/117 22 蘇鍾培    1/117 23 蘇秋玲    1/117 24 蘇閔貽    1/117 

附表二　    編號 共有人 應有部分比例 補償金額 1 張頌献 1/52  62,058  2 張進億 1/52  62,058  3 張芮慈 1/52  62,058  4 張芙蓉 3/52  186,173  5 張秀容 1/52  62,058  6 張頌猷 9/52  558,519  7 黃榮奎 2/91  70,923  8 黃榮洸 2/91  70,923  9 黃韋清 1/91  35,462  10 黃美華 1/91  35,462  11 蘇敏祥 1/117 27,581  12 黃梅芳 2/91  70,923  13 黃梅貞 2/91  70,923  14 黃梅嬌 2/91  70,923  15 黃榮龍 2/91  70,923  16 蘇炳澤 1/117 27,581  17 蘇仕芳 1/117 27,581  18 蘇彥憲 1/117 27,581  19 蘇秋桂 1/117 27,581  20 洪秋里 1/117 27,581  21 蘇鍾培 1/117 27,581  22 蘇秋玲 1/117 27,581  23 蘇閔貽 1/117 27,581  　 　 合計　 1,737,615 

附表三　    編號 共有人 應有部分比例 補償金額 1 張頌献 1/52  95,538  2 張進億 1/52  95,538  3 張芮慈 1/52  95,538  4 張芙蓉 3/52  286,615  5 張秀容 1/52  95,538  6 張頌猷 9/52  859,846  7 黃榮奎 2/91  109,187  8 黃榮洸 2/91  109,187  9 黃韋清 1/91  54,593  10 黃美華 1/91  54,593  11 蘇敏祥 1/117 42,462  12 黃梅芳 2/91  109,187  13 黃梅貞 2/91  109,187  14 黃梅嬌 2/91  109,187  15 黃榮龍 2/91  109,187  16 蘇炳澤 1/117 42,462  17 蘇仕芳 1/117 42,462  18 蘇彥憲 1/117 42,462  19 蘇秋桂 1/117 42,462  20 洪秋里 1/117 42,462  21 蘇鍾培 1/117 42,462  22 蘇秋玲 1/117 42,462  23 蘇閔貽 1/117 42,462  　 合計　 　 2,675,079 
以上正本係照原本作成。
如對本判決上訴，須於判決送達後20日內向本院提出上訴狀。如
委任律師提起上訴者，應一併繳納上訴審裁判費。
中　　華　　民　　國　 111　　年　　4　　月　　1　　日
                               書記官  李淑卿